臺灣桃園地方法院民事裁定              100年度聲字第268號
聲  請  人  宋文雄
相  對  人  台灣省石門農田水利會
法定代理人  莊玉光
上列當事人間聲請停止強制執行事件，本院裁定如下：
    主  文
聲請駁回。
    理  由
一、本件聲請意旨略以：相對人以確定之終局判決為執行名義，
    向本院聲請拆屋還地，刻由本院100 年度司執字第70146 號
    強制執行中，然該土地上之地上物除建築公用行人陸橋擴及
    四周56公尺橋基外，橋下空間無地上物存在，執行機關誤認
    橋墩空隙流動攤販之原告為執行對象，實屬有誤，為此，聲
    請人已提起債務人異議之訴（本院100 年度訴字第1587號）
    ，為免聲請人受難於彌補之損害，請准依法裁定於上開訴訟
    事件判決確定前，停止強制執行程序等語。
二、按強制執行程序開始後，除法律另有規定外，不停止執行；
    有回復原狀之聲請，或提起再審或異議之訴，或對於和解為
    繼續審判之請求，或提起宣告調解無效之訴、撤銷調解之訴
    ，或對於許可強制執行之裁定提起抗告時，法院因必要情形
    或依聲請定相當並確實之擔保，得為停止強制執行之裁定，
    強制執行法第18條定有明文。是依上開規定，停止執行須以
    有上開程序進行，以確定其實體上權利義務時，法院認有必
    要或聲請人陳明願供相當擔保後，始得裁定停止強制執行。
三、按執行名義成立後，如有消滅或妨礙債權人請求之事由發生
    ，債務人得於強制執行程序終結前，向執行法院對債權人提
    起異議之訴。如以裁判為執行名義時，其為異議原因之事實
    發生在前訴訟言詞辯論終結後者，亦得主張之，強制執行法
    第14條定有明文。經查，聲請人係對於成為執行名義之確定
    終局判決，主張有消滅或妨礙相對人請求之事由，而提起債
    務人異議之訴，並經本院以100 年度訴字第1587號受理在案
    。惟聲請人於該訴所主張之原因事實，皆於前訴訟（台灣高
    等法院98年度上易字第159 號）言詞辯論終結前即已存在，
    並經聲請人提出相關事證，卻未為承審法院所採納乙節，已
    據聲請人自認在卷（本院100 年度訴字第1587號，卷第26頁
    背面）。基此，聲請人提起債務人異議之訴所主張之原因事
    實，顯非在前訴訟言詞辯論結後始發生者，而與強制執行法
    第14條之法定要件不合。從而，縱不停止執行，聲請人亦不
    因而受難於彌補之損害，自無准其停止強制執行之必要，應
    予駁回。
四、爰裁定如主文。
中    華    民    國   100    年    11    月    30    日
                  民事第一庭  法  官  邱璿如
正本係照原本作成。
如對裁定抗告，須於裁定送達後10日內，向本院提出抗告狀（並
繳納抗告費新臺幣1,000 元）
中    華    民    國   100    年    11    月    30    日
                              書記官  利冠蔚